臺灣臺南地方法院刑事判決　　　　　　 100年度易字第1287號
公　訴　人　臺灣臺南地方法院檢察署檢察官
被　　　告　謝致豪
上列被告因竊盜案件，經檢察官提起公訴（100年度偵字第10473
號），嗣被告於準備程序中就被訴事實為有罪之陳述，經本院裁
定改行簡式審判程序，判決如下：
    主  文
謝致豪結夥三人以上竊盜，累犯，處有期徒刑捌月。
    事  實
一、謝致豪前因竊盜案件，經本院於民國 99年9月27日、100年1
    月25日以99年度簡字第1720、3172號刑事判決，分別判處有
    期徒刑3月、2月確定， 嗣經本院定應執行有期徒刑4月，於
    100年5月19日執行完畢。詎猶不知悔改，其與姓名年籍均不
    詳、綽號「阿賢」及「德仔」之成年男子（下稱「阿賢」、
    「德仔」），於100年7月29日23時30分許在臺南市○○區○
    ○路68號「TOP網咖」前， 見白宗翰所有停放該處之車牌號
    碼851－JSQ號機車（下稱851－JSQ號機車）之機車鑰匙插在
    電門未拔，「阿賢」遂夥同謝致豪及「德仔」而共同基於意
    圖為自己不法所有之犯意聯絡，依「阿賢」之指使，經由謝
    致豪徒手開啟851－JSQ號機車之電門、「阿賢」及「德仔」
    則在旁把風之方式，竊取該部機車得手後，謝致豪駕騎該部
    機車與「阿賢」及「德仔」一起離開，並由謝致豪負責保管
    該部機車。嗣為警於100年7月31日17時15分許，在臺南市○
    ○區○○街2段45號「迪仕尼撞球場」旁空地， 逮獲正要駕
    騎851－JSQ號機車之謝致豪，而查獲上情。
二、案經臺南市政府警察局第二分局報請臺灣臺南地方法院檢察
    署檢察官偵查起訴。
    理  由
一、本件被告謝致豪所犯結夥三人以上竊盜罪，係死刑、無期徒
    刑、最輕本刑為3年以上有期徒刑以外之罪， 且非高等法院
    管轄第一審案件，其於本院準備程序進行中，先就被訴事實
    為有罪之陳述，經告以簡式審判程序之旨，並聽取檢察官、
    被告之意見後，本院裁定改依簡式審判程序進行審理，故本
    案之證據調查，依刑事訴訟法第273條之2、第159條第2項之
    規定，不受同法第159條第1項、第161條之2、第161條之3、
    第163條之1及第164條至第170條規定之限制，合先敘明。
二、上揭犯罪事實，業據被告於司法警察調查中、偵訊中及審理
    中供承無訛，核與告訴人白宗翰於司法警察調查中所指訴之
    情節相符，復有臺南市政府警察局第二分局扣押物品目錄表
    、贓物認領保管單各1份及現場照片4張在卷可稽，事證明確
    ，被告犯行洵堪認定。
三、核被告所為， 係犯刑法第321條第1項第4款之結夥三人以上
    竊盜罪。被告與「阿賢」、「德仔」就上開竊盜犯行之實施
    ，有犯意聯絡及行為分擔，應論以共同正犯。再被告曾受有
    前揭事實欄第一項所載之犯罪前科，有臺灣高等法院被告前
    案紀錄表1份附卷可憑，其於有期徒刑執行完畢後，5年以內
    故意再犯本件有期徒刑以上之罪，為累犯，應依刑法第47條
    第1項規定加重其刑。 爰審酌被告僅為圖交通之便利，即竊
    取他人機車供己使用，侵害他人之財產權，造成他人之不便
    ，然考量遭竊之物之價值約為新臺幣6、7萬元，且其非竊來
    變賣，該車亦已尋獲並由告訴人領回，未再使侵害程度擴大
    ，犯後亦知坦承犯行，容見有坦白認錯之意，犯後態度堪認
    良好等一切情狀，量處如主文所示之刑。
四、又檢察官雖聲請依竊盜犯贓物犯保安處分條例第3條第1項之
    規定，諭知令被告於刑之執行前令入勞動場所強制工作等語
    。然應執行之刑未達1年以上者， 不適用上開條例，同條例
    第2條第4項定有明文，且按保安處分係針對受處分人將來之
    危險性所為之處置，以達教化、治療之目的，為刑罰之補充
    制度。我國現行刑法採刑罰與保安處分雙軌制，係在維持行
    為責任之刑罰原則下，為協助行為人再社會化之功能，以及
    改善行為人潛在之危險性格，期能達成根治犯罪原因、預防
    犯罪之特別目的。保安處分中之強制工作，旨在對嚴重職業
    性犯罪及欠缺正確工作觀念或無正常工作因而犯罪者，強制
    其從事勞動，學習一技之長及正確之謀生觀念，使其日後重
    返社會，能適應社會生活。 竊盜犯贓物犯保安處分條例第3
    條第1項規定， 即係本於保安處分應受比例原則之規範，使
    保安處分之宣告，與行為人所為行為之嚴重性、行為人所表
    現之危險性及對於行為人未來行為之期待性相當之意旨而制
    定，而由法院視行為人之危險性格，決定應否令入勞動處所
    強制工作，以達預防之目的（最高法院91年度臺上字第4625
    號刑事判決意旨參照）。次按刑法上之習慣犯，與累犯、連
    續犯之性質有別，必須有具體之事實，足資證明行為人有犯
    罪之惡習及慣行，始有習慣犯規定之適用，並非一有累犯或
    連續犯之情形，即可認為有犯罪之習慣（最高法院54年度臺
    上字第3041號判決意旨參照）。被告先前固曾有如事實欄第
    一項所示之竊盜案件經本院判處徒刑在案，然查上開竊盜犯
    行，其中一次為98年10月31日竊取機車一部供己騎用，另一
    次係於 99年2月19日、99年5月9日兩度竊取同一部機車供己
    騎用，另一次亦為竊取機車一部供己騎用，與本件同為貪圖
    一己之交通便利，而非為圖變賣牟利，且上開二案犯行與本
    案之犯罪時間亦各相隔一年以上，並非短期間頻繁犯罪之竊
    盜慣犯，又本件係被告見851－JSQ號機車之機車鑰匙插在電
    門未為拔取，遂心生貪念而隨機偶發之犯罪，情節與一般竊
    盜慣犯常以夥眾攜帶凶器破壞他人住所或建築物竊取價值達
    數十萬元、數百萬元之財物迥異而非相當，是以被告所為，
    與實際染有竊盜習慣之慣犯，容屬有間，且本件行竊之情節
    ，尚非嚴重之職業性犯罪，故本院衡酌上情，認為本件宣告
    有期徒刑8月之刑，已足收懲戒警惕之效， 則因本件應執行
    之刑未達1年以上，自無依竊盜犯贓物犯保安處分條例第3條
    第1項規定交付強制工作處分之必要，附此敘明。
據上論斷，應依刑事訴訟法第273條之1第1項、 第299條第1項前
段，刑法第28條、第321條第1項第4款，第47條第1項，判決如主
文。
本案經檢察官吳書嫺到庭執行職務。
中    華    民    國   100    年    11    月    30    日
                  刑事第五庭  法  官  陳威龍
以上正本證明與原本無異。
如不服本判決應於收受本判決後10日內向本院提出上訴書狀，並
應敘述具體理由。其未敘述上訴理由者，應於上訴期間屆滿後20
日內向本院補提理由書狀（均須按他造當事人之人數附繕本）「
切勿逕送上級法院」。
                              書記官  蘇嬿合
中    華    民    國   100    年    11    月    30    日
附錄本案論罪科刑法條全文：
中華民國刑法第321條第1項第4款：
犯竊盜罪而有下列情形之一者，處6月以上、5年以下有期徒刑，
得併科新臺幣10萬元以下罰金：
四、結夥三人以上而犯之者。